臺灣彰化地方法院刑事判決　　　　　　 100年度訴字第1072號
公　訴　人　臺灣彰化地方法院檢察署檢察官
被　　　告　李盈葶
上列被告因妨害風化案件，經檢察官提起公訴（100 年度偵字第
3149號），本院判決如下：
    主  文
李盈葶幫助意圖使女子與他人性交，而容留以營利，處有期徒刑
貳月，如易科罰金，以新臺幣壹仟元折算壹日。
    犯罪事實
一、李盈葶為真實姓名年籍不詳、綽號「小白」之成年男子前所
    開設之私娼寮旗下小姐，明知「小白」欲另開設私娼寮，容
    留女子與他人為性交之行為以營利，竟仍為在「小白」旗下
    接客營利為業，基於幫助意圖使女子與他人為性交或猥褻之
    行為而容留以營利之犯意，於民國99年11月19日中午時分，
    到彰化縣花壇鄉○○路阿松檳榔攤旁洗車廠辦公室，以其名
    義向不知情之卓靖榆承租其弟張志誠所有坐落在上址檳榔攤
    後方空地上之無門牌鐵皮屋，供「小白」為容留女子與他人
    為有償性交或猥褻行為之場地使用；而「小白」則自99 年
    12月1 日起，在上址鐵皮屋，容留王麗萍、阮（氏）桂玲等
    女子與前來上址鐵皮屋之不特定男客為有償之性交或猥褻行
    為，王麗萍、阮（氏）桂玲等女子向男客收取交易代價每15
    分鐘新臺幣（下同）1200元後，即將應朋分予「小白」之
    400 元現金自行擲入「小白」所設置在屋內之附鎖鐵製保管
    箱，「小白」則不定期命人前來開箱收取之。另連晉億（到
    案後另行判決）則於上址私娼寮成立後，與「小白」共同基
    於意圖使女子與他人為性交或猥褻行為而容留以營利之犯意
    聯絡，負責接送、協助女子王麗萍至上址接待男客從事有償
    之性交或猥褻行為，並為之監視周圍環境以適時躲避警方查
    緝。嗣於100 年3 月30日16時許，為警持搜索票在上址，當
    場查獲女子王麗萍正與男客曾建富從事有償之性交行為，及
    連晉億接送、看護女子王麗萍到上址接待男客，另女子阮（
    氏）桂玲則在上址等待男客上門以從事有償之性交或猥褻行
    為，並扣得如附表所示之物。
二、案經彰化縣警察局彰化分局報告臺灣彰化地方法院檢察署檢
    察官偵查起訴。
    理  由
一、證據能力審酌：
  (一)按「被告以外之人於審判外之言詞或書面陳述，除法律有規
    定者外，不得作為證據。」刑事訴訟法第159 條第1 項固定
    有明文。惟按「被告以外之人於審判外之陳述，雖不符前4
    條之規定，而經當事人於審判程序同意作為證據，法院審酌
    該言詞陳述或書面陳述作成時之情況，認為適當者，亦得為
    證據。當事人、代理人或辯護人於法院調查證據時，知有第
    159 條第1 項不得為證據之情形，而未於言詞辯論終結前聲
    明異議者，視為有前項之同意。」刑事訴訟法第159 條之5
    亦規定甚明。本件證人王麗萍、阮氏桂玲、卓靖榆、林佑偉
    於警詢中之陳述，以及搜索扣押筆錄、扣押物品目錄表雖均
    屬被告以外之人於審判外之言詞或書面陳述，惟被告及檢察
    官於本院調查證據時，知有上情而未於言詞辯論終結前聲明
    異議，本院審酌該等陳述係執法機關依法定程序詢問或搜索
    扣押而做成，並無何違法不當之處，亦無不足採信之情況，
    認以之做為證據，應屬適當，該等陳述應有證據能力。
  (二)證人王麗萍、阮氏桂玲、卓靖榆、林佑偉於偵訊中之證詞，
    亦屬被告以外之人於審判外之陳述，依刑事訴訟法第159 條
    第1 項之規定，本不得做為證據。惟按被告以外之人於偵查
    中向檢察官所為之陳述，除顯有不可信之情況者外，得為證
    據，刑事訴訟法第159 條之1 第2 項定有明文。上開陳述均
    係在檢察官前，並無何顯不可信之情況，依前開法條意旨，
    自得做為證據。
  (三)扣案之如附表所示之物為物證，系爭鐵皮屋之租賃契約書為
    書證，均無傳聞法則之適用，且均無違法取得或其他不得做
    為證據之事由，認以之做為證據，應屬適當，均有證據能力
    。
  (四)本件所引其餘證據，公訴人、被告均不爭執證據能力，亦無
    違法取得或其他不得做為證據之事由，均有證據能力，應予
    敘明。
二、訊據被告對前揭犯行坦承不諱，核與證人卓靖榆於偵訊中所
    述相符（見偵卷第163 頁至第164 頁，此卷宗有部分頁數右
    上角及右下角均有編號，本判決所引用均為右上角之編號）
    ，並有租賃契約書在卷可稽（見偵卷第47頁至第51頁）。證
    人王麗萍雖於偵訊中證稱：本案之鐵皮屋係被告所承租，目
    的在做性交易，其性交易所得要放在保險箱中，被告會派人
    來抽成云云（見偵卷第92頁至第94頁），證人林佑偉於偵訊
    及本院審理中證稱：本案之鐵皮屋係被告所承租，其與被告
    一起去租的，被告租屋目的在做性交易，其介紹同案被告連
    晉億至被告處工作，不認識綽號小白之人云云（見偵卷第
    164 頁至第165 頁、本院卷第56頁至第64頁）。然被告堅稱
    ：其係綽號小白男子旗下之小姐，因為其曾向小白借款，小
    白要求其出面承租本案之鐵皮屋，其便與證人林佑偉一起前
    往簽立租約，其並未給付租金，之後不久便離職改至臺北上
    班等語。而證人卓靖榆於偵訊中明確證稱：其係與被告簽立
    租約，但簽契約時並未談妥租金，租金是證人林佑偉過了幾
    天才來寫的，另簽約之後2 、3 天，證人林佑偉即1 名男子
    前來找其，該男子有自我介紹叫小白，問說可否去看房間等
    語，之後租金均係證人林佑偉所給付，有時匯款，有時給現
    金，證人林佑偉要匯款前會先打電話給其等語（見偵卷第
    163 頁至第164 頁），若本件確係被告承租該鐵皮屋營業，
    豈有可能就租金部分不自行決定，且均由證人林佑偉繳交租
    金？足見被告僅為出名承租之人頭而已。況被告於100 年4
    月間方因賣淫經警方移送社會秩序維護法案件，有臺灣高等
    法院被告前案紀錄表在卷可稽，倘若被告原係在彰化縣經營
    私娼寮，應無在查獲後不到1 個月內立即改往臺北自行賣淫
    之理，益徵被告所述與事實相符，證人王麗萍、林佑偉所述
    應係為隱匿幕後真正之主使者小白，均不足採信。
三、按刑法上之幫助犯，係指以幫助之意思，對於正犯資以助力
    ，而未參與實施犯罪之行為者而言，最高法院49年台上字第
    77號判例著有明文。被告出面承租鐵皮屋供小白等人營業，
    自身並未參與媒介或容留等犯行，應屬幫助犯。故核被告所
    為，係犯刑法第30條第1 項、第231 條第1 項意圖使女子與
    他人性交而容留以營利罪之幫助犯。被告所為僅構成幫助犯
    ，依刑法第30條第2 項之規定，按正犯之刑減輕之。爰審酌
    被告幫助容留女子與他人性交易，敗壞社會風氣，所為誠屬
    不當，犯後坦承犯行，及其犯罪之動機、目的、手段等一切
    情狀，量處如主文所示之刑，並諭知易科罰金之折算標準。
    又扣案之物品並非被告所有，且被告僅係幫助犯，與小白等
    人並無共同正犯之關係，爰均不諭知沒收，附此敘明。
據上論斷，應依刑事訴訟法第299 條第1 項前段，刑法第30條第
1 項、第231 條第1 項、第41條第1 項前段，刑法施行法第1 條
之1 第1 項、第2 項前段，判決如主文。
本案經檢察官賴志盛到庭執行職務。
中    華    民    國   100    年    12    月    30    日
                  刑事第五庭    審判長法  官  周淡怡
                                      法  官  陳德池
                                      法  官  王奕勛
以上正本證明與原本無異。
如不服本判決應於收受判決後10日內向本院提出上訴書狀，並應
敘述具體理由；其未敘述上訴理由者，應於上訴期間屆滿後20日
內向本院補提理由書（均須按他造當事人之人數附繕本）「切勿
逕送上級法院」。
中    華    民    國   100    年    12    月    30    日
                                      書記官  戴國安
附表：
┌──┬────────────────┬──────┐
│編號│           名稱及數量           │所（持）有人│
├──┼────────────────┼──────┤
│ １ │KY潤滑劑（未開封）2瓶。         │   王麗萍   │
├──┼────────────────┼──────┤
│ ２ │潤滑劑（已使用過）2瓶。         │   王麗萍   │
├──┼────────────────┼──────┤
│ ３ │保險套30個。                    │   王麗萍   │
├──┼────────────────┼──────┤
│ ４ │使用過保險套1個。               │   王麗萍   │
├──┼────────────────┼──────┤
│ ５ │計時器1個。                     │阮（氏）桂玲│
├──┼────────────────┼──────┤
│ ６ │保險套60個。                    │阮（氏）桂玲│
├──┼────────────────┼──────┤
│ ７ │使用過保險套1個。               │   王麗萍   │
├──┼────────────────┼──────┤
│ ８ │現金（新臺幣）9500元。          │   王麗萍   │
├──┼────────────────┼──────┤
│ ９ │現金（新臺幣）5000元。          │   王麗萍   │
│    │                                │阮（氏）桂玲│
│    │                                │   連晉億   │
├──┼────────────────┼──────┤
│ １０ │便條紙1本（廣告卡片85張）。     │   王麗萍   │
├──┼────────────────┼──────┤
│  │望遠鏡1具。                     │   王麗萍   │
├──┼────────────────┼──────┤
│  │現金（新臺幣）1200元。          │   曾建富   │
└──┴────────────────┴──────┘